# 请教陈版，新租赁准则- 客户是否控制已识别资产使用权的判断问题

提问人：女 飞 侠 时间：2021-04-17 17:33:03
请教陈版主，我司与土储中心签订了临时场地租赁费，合同中约定租赁期限 2 年，一次性提前支付全部租赁费，且指定了只能用于临时工棚施工使用，不能改变用途，且租赁期间土储中心有权根据开发利用需要随时收回租赁土地。
关于新租赁准则中-客户是否控制已识别资产使用权的判断，这里的客户是指承租方还是出租方？一般如何正确理解客户是否控制已识别资产使用权的判断？根据刚才提的例子例能否表明客户控制已识别资产使用权？还请解惑。谢谢！

回答人：chenyiwei
1 、客户：指承租人。
2 、在这个例子中，承租人仍然是在租赁期间控制资产使用的，所以租赁成立。至于“租赁期间土储中心有权根据开发利用需要随时收回租赁土地”，是对租赁是否可撤销，能否合理估计租赁期的判断，这是另一回事了。